臺灣臺東地方法院刑事判決　　　　　　　　　　　　　　　九十一年度訴字第九號
　　公　訴　人　臺灣臺東地方法院檢察署檢察官
　　被　　　告　甲○○
右列被告因違反毒品危害防制條例案件，經檢察官提起公訴（九十年度毒偵字第三三
三號、第三九四號），本院判決如左：
    主      文
甲○○連續施用第壹級毒品，處有期徒刑捌月。扣案之毒品海洛因壹小包（淨重零點
參肆公克、包裝重零點參零公克）沒收銷燬之。
    事      實
一、甲○○於民國八十九年間因施用第一級毒品海洛因案件，經本院裁定送觀察、勒
    戒後，認無繼續施用毒品之傾向，由臺灣臺東地方法院檢察署檢察官於八十九年
    九月十九日，以八十九年度毒偵字第四四八號不起訴處分確定。詎仍不知悔改，
    基於概括犯意，自九十年三月初起，至九十年九月十一日傍晚某時止，連續在其
    所駕駛之自小客車上，將第一級毒品海洛因摻入香菸內吸食或將海洛因加入礦泉
    水以針筒注射之方式，連續施用海洛因多次。嗣分別於九十年七月三日零時三十
    分許及同年九月十二日凌晨二時五十分許，為警在彰化縣員林鎮○○路○段九十
    六號福生診所與臺東縣警察局大武分局森永派出所（位於臺東縣達仁鄉內）前查
    獲，並扣得第一級毒品海洛因一包（淨重０‧三四公克、包裝重０‧三０公克）
    。經本院以九十年度毒聲字第三九九號裁定送觀察、勒戒後，認有繼續施用毒品
    之傾向，裁定送戒治處所施以強制戒治。
二、案經彰化縣警察局員林分局報請臺灣彰化地方法院檢察署呈請臺灣高等法院檢察
    署檢察長令轉及臺東縣警察局大武分局報請臺灣臺東地方法院檢察署檢察官偵查
    起訴。
    理      由
一、訊據被告甲○○坦承右揭犯行不諱，其二次為警查獲時所採集之尿液分別經檢驗
    結果，均呈嗎啡陽性反應，有彰化縣衛生局煙毒尿液檢驗成績書與臺東縣衛生局
    煙毒麻醉藥品類委託檢驗結果通知書各乙紙附卷可稽，而被告在森永派出所前為
    警查獲時所扣得之白色粉末一小包經送請法務部調查局鑑定結果，為含有海洛因
    成份，此有該局九十一年二月二十七日調科壹字第０九一００一０三一三０號函
    附之檢驗通知書一紙在卷可參，足徵被告之自白與事實相符。本件事證已臻明確
    ，被告犯行洵堪認定。
二、按施用毒品經觀察勒戒後，無繼續施用毒品傾向者，檢察官為不起訴處分後，五
    年內再施用毒品，經觀察勒戒，認有繼續施用毒品傾向或三犯以上者，應進入訴
    訟程序審理，毒品危害防制條例第二十條第三項定有明文，本件被告於八十九年
    間因施用毒品案件，經本院裁定送觀察、勒戒後，認無繼續施用毒品之傾向，由
    臺灣臺東地方法院檢察署檢察官於八十九年九月十九日，以八十九年度毒偵字第
    四四八號不起訴處分確定，有檢察書類之不起訴處分書及臺灣高等法院被告全國
    前案紀錄表各一件附卷足憑，本次被告再度施用海洛因為二犯，經本院裁定觀察
    勒戒後認有繼續施用毒品之傾向，並經本院裁定強制戒治，有本院九十年度毒聲
    字第三九九號刑事裁定書及臺灣臺東看守所附設勒戒處所有無繼續施用毒品傾向
    證明書各一件在卷可憑，是被告所為符合上開規定，合予敘明。核被告所為，係
    犯毒品危害防制條例第十條第一項之施用第一級毒品海洛因罪。被告前後多次施
    用海洛因之犯行，時間緊接、犯罪構成要件相同，顯係基於概括犯意反覆為之，
    應論以連續犯一罪，並加重刑。按裁判上之一罪其一部犯罪既已因案被發覺，雖
    在檢察官或司法警察官訊問中被告陳述其未發覺之部分犯罪行為，並不符合刑法
    第六十二條之規定，不應認有自首之效力（最高法院九十一年度台上字第一四八
    六號判決參照）。雖被告於九十年九月十二日凌晨二時十五分許，在臺東縣警察
    局大武分局森永派出所前為警臨檢時，自行從身上將海洛因取出交予員警，並向
    有偵查犯罪職權之警員自白犯罪，然被告基於施用海洛因之概括犯意，施用毒品
    之裁判上一罪連續犯犯行，已經警於九十年七月三日零時三十分許在彰化縣員林
    鎮○○路○段九十六號福生診所內查獲，揆諸上開最高法院判決要旨，本件被告
    自無適用刑法第六十二條前段規定，認為其係自首而減輕其刑之餘地，附此敘明
    。爰審酌被告犯罪之動機及目的在於追求刺激，曾經觀察勒戒後認無繼續施用之
    傾向為不起訴處分確定後，竟再度施用毒品，不思戒絕吸毒惡習，且多次為警查
    獲，足見其本難戒絕、悔意不深，及其犯後坦承犯行、態度尚稱良好等一切情狀
    ，量處如主文所示之刑。
三、扣案之毒品海洛因一小包（淨重０‧三四公克，包裝重０‧三０公克），係當場
    查獲之毒品，屬違禁物，應依毒品危害防制條例第十八條第一項前段規定諭知沒
    收銷燬之。又被告於彰化為警查獲時所扣得之毒品海洛因二包（淨重０‧八六公
    克），為另案被告王國燦所有，且經臺灣彰化地方法院裁定沒收銷燬之，有該院
    九十年度聲字第二一二五號刑事裁定影本一件附卷可稽，爰不予宣告沒收銷燬之
    ，併此敘明。
據上論斷，應依刑事訴訟法第二百九十九條第一項前段，毒品危害防制條例第十條第
一項、第十八條第一項前段，刑法第十一條前段、第五十六條，判決如主文。
本案經檢察官林豐文到庭執行職務
中      華      民      國      九十一      年      五      月    八    日
                                  臺灣臺東地方法院刑事庭
                                      審判長法  官  楊力進
                                            法  官  袁雪華
                                            法  官  劉柏駿
右正本證明與原本無異。
如不服本判決，應於判決送達後十日內向本院提出上訴狀。（須附繕本）
「切勿逕送上級法院」
                                            書記官  陳俊德
中      華      民      國      九十一      年      五      月    八    日
附記
毒品危害防制條例第十條第一項
施用第一級毒品者，處六月以上五年以下有期徒刑。
毒品危害防制條例第十八條第一項前段
查獲之毒品及專供製造或施用毒品之器具，不問屬於犯人與否，均沒收銷
燬之。
